<ol>
    <li><span class="ib-brac">(</span><span class="ib-content"><a href="/wiki/copular_verb" title="copular verb">copulative</a></span><span class="ib-brac">)</span> to <a href="/wiki/be" title="be">be</a> <span class="gloss-brac">(</span><span class="gloss-content">indicating that the subject and the complement of the verb form the same thing</span><span class="gloss-brac">)</span>
        <dl>
            <dd>
                <div class="h-usage-example">
                    <i class="Latn mention e-example" lang="fi">Minä <b>olen</b> onnellinen.</i> ― <span class="e-translation">I <b>am</b> happy.</span>
                </div>
            </dd>
            <dd>
                <div class="h-usage-example">
                    <i class="Latn mention e-example" lang="fi">Minä <b>olen</b> lääkäri.</i> ― <span class="e-translation">I <b>am</b> a doctor.</span>
                </div>
            </dd>
        </dl></li>
    <li><span class="ib-brac">(</span><span class="ib-content"><a href="/wiki/Appendix:Glossary#intransitive" title="Appendix:Glossary">intransitive</a></span><span class="ib-brac">)</span> to <a href="/wiki/be" title="be">be</a> <span class="gloss-brac">(</span><span class="gloss-content">occupy a place</span><span class="gloss-brac">)</span>
        <dl>
            <dd>
                <div class="h-usage-example">
                    <i class="Latn mention e-example" lang="fi">Minä <b>olen</b> kotona.</i> ― <span class="e-translation">I <b>am</b> at home.</span>
                </div>
            </dd>
        </dl></li>
    <li><span class="ib-brac">(</span><span class="ib-content"><a href="/wiki/copular_verb" title="copular verb">copulative</a></span><span class="ib-brac">)</span> to <a href="/wiki/be" title="be">be</a>, <a href="/wiki/constitute" title="constitute">constitute</a>, <a href="/wiki/make_up" title="make up">make up</a>, <a href="/wiki/form" title="form">form</a>
        <dl>
            <dd>
                <div class="h-usage-example">
                    <i class="Latn mention e-example" lang="fi">Tuo <b>on</b> <a href="/wiki/maanpetos#Finnish" title="maanpetos">maanpetos</a>.</i> ― <span class="e-translation">That <b>constitutes</b> (high) treason.</span>
                </div>
            </dd>
        </dl></li>
    <li><span class="ib-brac">(</span><span class="ib-content"><a href="/wiki/Appendix:Glossary#intransitive" title="Appendix:Glossary">intransitive</a><span class="ib-comma">,</span> adessive + 3rd person singular + ~</span><span class="ib-brac">)</span> to <a href="/wiki/have" title="have">have</a>; to <a href="/wiki/own" title="own">own</a>, to <a href="/wiki/possess" title="possess">possess</a>
        <dl>
            <dd>
                <div class="h-usage-example">
                    <i class="Latn mention e-example" lang="fi">Minulla <b>on</b>/<b>oli</b>/<b>on ollut</b> <a href="/wiki/kissa#Finnish" title="kissa">kissa</a> <i>(nom.)</i>. <span class="ib-brac qualifier-brac">(</span><span class="ib-content qualifier-content">when in positive sentences, countable nouns in nominative</span><span class="ib-brac qualifier-brac">)</span></i> ― <span class="e-translation">I <b>have/had/have had</b> a cat.</span>
                </div>
            </dd>
            <dd>
                <div class="h-usage-example">
                    <i class="Latn mention e-example" lang="fi">Minulla <b><a href="/wiki/ei#Finnish" title="ei">ei</a> ole</b> kissaa <i>(part.)</i>. <span class="ib-brac qualifier-brac">(</span><span class="ib-content qualifier-content">when in negative sentences, countable nouns in partitive</span><span class="ib-brac qualifier-brac">)</span></i> ― <span class="e-translation">I <b>don't have</b> a cat.</span>
                </div>
            </dd>
            <dd>
                <div class="h-usage-example">
                    <i class="Latn mention e-example" lang="fi">Minulla <b>on</b>/<b>oli</b>/<b>on ollut</b> <a href="/wiki/sinut#Finnish" title="sinut">sinut</a> <i>(acc.)</i>. <span class="ib-brac qualifier-brac">(</span><span class="ib-content qualifier-content">when in positive sentences, personal pronouns in accusative</span><span class="ib-brac qualifier-brac">)</span></i> ― <span class="e-translation">I <b>have/had/have had</b> you.</span>
                </div>
            </dd>
            <dd>
                <div class="h-usage-example">
                    <i class="Latn mention e-example" lang="fi">Minulla <b>ei ole</b>/<b>ei ollut</b>/<b>ei ole ollut</b> <a href="/wiki/sin%C3%A4#Finnish" title="sinä">sinua</a> <i>(part.)</i>. <span class="ib-brac qualifier-brac">(</span><span class="ib-content qualifier-content">when in negative sentences, personal pronouns in partitive</span><span class="ib-brac qualifier-brac">)</span></i> ― <span class="e-translation">I <b>don't have/didn't have/haven't had</b> you.</span>
                </div>
            </dd>
            <dd>
                <span class="nyms synonym"><span class="defdate">Synonyms:</span> <span class="ib-brac qualifier-brac">(</span><span class="ib-content qualifier-content">to own</span><span class="ib-brac qualifier-brac">)</span> <span class="Latn" lang="fi"><a href="/wiki/omistaa#Finnish" title="omistaa">omistaa</a></span>, <span class="ib-brac qualifier-brac">(</span><span class="ib-content qualifier-content">discouraged in most cases</span><span class="ib-brac qualifier-brac">)</span> <span class="Latn" lang="fi"><a href="/wiki/omata#Finnish" title="omata">omata</a></span></span>
            </dd>
        </dl></li>
    <li><span class="ib-brac">(</span><span class="ib-content"><a href="/wiki/Appendix:Glossary#intransitive" title="Appendix:Glossary">intransitive</a><span class="ib-comma">,</span> inessive + 3rd person singular + ~</span><span class="ib-brac">)</span> to <a href="/wiki/have" title="have">have</a>, to <a href="/wiki/possess" title="possess">possess</a> <span class="gloss-brac">(</span><span class="gloss-content">as a feature or capability, as opposed to simple possession; almost always for inanimate subjects</span><span class="gloss-brac">)</span>
        <dl>
            <dd>
                <div class="h-usage-example">
                    <i class="Latn mention e-example" lang="fi">Tässä autossa <b>on</b> kaikki lisävarusteet.</i> ― <span class="e-translation">This car <b>has</b> all the accessories.</span>
                </div>
            </dd>
        </dl></li>
    <li><span class="ib-brac">(</span><span class="ib-content"><a href="/wiki/Appendix:Glossary#intransitive" title="Appendix:Glossary">intransitive</a><span class="ib-comma">,</span> ~ (<span class="Latn" lang="fi"><a href="/wiki/olla_olemassa#Finnish" title="olla olemassa">olemassa</a></span>)</span><span class="ib-brac">)</span> to <a href="/wiki/exist" title="exist">exist</a> <span class="gloss-brac">(</span><span class="gloss-content">the subject often indefinite = in partitive case -&gt; verb in 3rd-pers. singular</span><span class="gloss-brac">)</span>
        <dl>
            <dd>
                <div class="h-usage-example">
                    <i class="Latn mention e-example" lang="fi">Rakkautta <a href="/wiki/ei#Finnish" title="ei">ei</a> <b>ole</b> (<b>olemassa</b>).</i> ― <span class="e-translation">Love <b>does</b>n't <b>exist</b>.</span>
                </div>
            </dd>
        </dl></li>
    <li><span class="ib-brac">(</span><span class="ib-content"><a href="/wiki/Appendix:Glossary#intransitive" title="Appendix:Glossary">intransitive</a></span><span class="ib-brac">)</span> to <a href="/wiki/behave" title="behave">behave</a>, <a href="/wiki/act" title="act">act</a> (<a href="/wiki/as_if" title="as if">as if</a>...) <span class="gloss-brac">(</span><span class="gloss-content">when followed by a essive plural form of a present active participle with possessive suffix, or a subordinate clause beginning with <i class="Latn mention" lang="fi">(ikään,) kuin</i>, requiring conditional mood</span><span class="gloss-brac">)</span>
        <dl>
            <dd>
                <div class="h-usage-example">
                    <i class="Latn mention e-example" lang="fi">Hän <b>oli</b> (<a href="/wiki/ik%C3%A4%C3%A4n#Finnish" title="ikään">ikään</a>), <a href="/wiki/kuin#Finnish" title="kuin">kuin</a> <a href="/wiki/ei#Finnish" title="ei">ei</a> <a href="/wiki/olisi#Finnish" title="olisi">olisi</a> <a href="/wiki/huomata#Finnish" title="huomata">huomannut</a> <a href="/wiki/mik%C3%A4%C3%A4n#Finnish" title="mikään">mitään</a>.</i>
                </div>
            </dd>
            <dd>
                <div class="h-usage-example">
                    <i class="Latn mention e-example" lang="fi">Hän <b>ei ollut</b> huomaavinaan mitään.</i> ― <span class="e-translation">He <b>behaved</b> as if he hadn't noticed anything.</span>
                </div>
            </dd>
        </dl></li>
    <li><span class="ib-brac">(</span><span class="ib-content"><a href="/wiki/Appendix:Glossary#transitive" title="Appendix:Glossary">transitive</a><span class="ib-comma">,</span> <a href="/wiki/Appendix:Glossary#auxiliary" title="Appendix:Glossary">auxiliary</a></span><span class="ib-brac">)</span> to <a href="/wiki/have" title="have">have</a> <span class="gloss-brac">(</span><span class="gloss-content">a verb to build active present perfect tense and active past perfect tense, taking active past participle, ending <i class="Latn mention" lang="fi">-nut/-nyt</i> (singular) or <i class="Latn mention" lang="fi">-neet</i> (pl.)</span><span class="gloss-brac">)</span>
        <dl>
            <dd>
                <div class="h-usage-example">
                    <i class="Latn mention e-example" lang="fi"><b>Olen</b> <a href="/wiki/jo#Finnish" title="jo">jo</a> <a href="/wiki/sy%C3%B6d%C3%A4#Finnish" title="syödä">syönyt</a> <a href="/wiki/t%C3%A4n%C3%A4%C3%A4n#Finnish" title="tänään">tänään</a>.</i> ― <span class="e-translation">I <b>have</b> already eaten today.</span>
                </div>
            </dd>
            <dd>
                <div class="h-usage-example">
                    <i class="Latn mention e-example" lang="fi"><b>Olemme</b> jo syöneet tänään.</i> ― <span class="e-translation">We <b>have</b> already eaten today.</span>
                </div>
            </dd>
            <dd>
                <div class="h-usage-example">
                    <i class="Latn mention e-example" lang="fi"><b>Olin</b> jo syönyt.</i> ― <span class="e-translation">I <b>had</b> already eaten.</span>
                </div>
            </dd>
            <dd>
                <div class="h-usage-example">
                    <i class="Latn mention e-example" lang="fi"><b>Olimme</b> jo syöneet.</i> ― <span class="e-translation">We <b>had</b> already eaten.</span>
                </div>
            </dd>
        </dl></li>
    <li><span class="ib-brac">(</span><span class="ib-content"><a href="/wiki/Appendix:Glossary#transitive" title="Appendix:Glossary">transitive</a><span class="ib-comma">,</span> <a href="/wiki/Appendix:Glossary#auxiliary" title="Appendix:Glossary">auxiliary</a></span><span class="ib-brac">)</span> to <a href="/wiki/have" title="have">have</a> <span class="gloss-brac">(</span><span class="gloss-content">a verb to build impersonal simple past tense, impersonal passive present perfect tense and impersonal passive past perfect tense, taking passive past participle, ending <i class="Latn mention" lang="fi">-tu/-ty</i></span><span class="gloss-brac">)</span>
        <dl>
            <dd>
                <div class="h-usage-example">
                    <i class="Latn mention e-example" lang="fi">Aamiainen <b>oli</b> jo syöty.</i> ― <span class="e-translation">Breakfast <b>had</b> already been eaten.</span>
                </div>
            </dd>
            <dd>
                <div class="h-usage-example">
                    <i class="Latn mention e-example" lang="fi">Minulla <b>on</b>/<b>ei ole</b> <a href="/wiki/raha#Finnish" title="raha">rahaa</a> <i>(part.)</i>. <span class="ib-brac qualifier-brac">(</span><span class="ib-content qualifier-content">singular uncountable nouns in partitive in both positive and negative sentences</span><span class="ib-brac qualifier-brac">)</span></i> ― <span class="e-translation">I <b>have/don't have</b> money.</span>
                </div>
            </dd>
            <dd>
                <div class="h-usage-example">
                    <i class="Latn mention e-example" lang="fi">Minulla <b>on</b> <b><a href="/wiki/valta#Finnish" title="valta">valta</a></b> (nom.). <span class="ib-brac qualifier-brac">(</span><span class="ib-content qualifier-content">with an uncountable noun in nominative, the meaning or nuance of the sentence changes</span><span class="ib-brac qualifier-brac">)</span></i> ― <span class="e-translation">I'<b>ve got</b> <b>the</b> power.</span>
                </div>
            </dd>
        </dl></li>
    <li><span class="ib-brac">(</span><span class="ib-content"><a href="/wiki/Appendix:Glossary#intransitive" title="Appendix:Glossary">intransitive</a><span class="ib-comma">,</span> 3rd person singular</span><span class="ib-brac">)</span> <a href="/wiki/there_be" title="there be">(there) be</a>
        <dl>
            <dd>
                <div class="h-usage-example">
                    <i class="Latn mention e-example" lang="fi">Pöydällä <b>on</b> kissa. <span class="ib-brac qualifier-brac">(</span><span class="ib-content qualifier-content">when in positive sentences, singular countable nouns in nominative</span><span class="ib-brac qualifier-brac">)</span></i> ― <span class="e-translation"><b>There is</b> a cat on the table.</span>
                </div>
            </dd>
            <dd>
                <div class="h-usage-example">
                    <i class="Latn mention e-example" lang="fi">Pöydällä <b>ei ole</b> kissaa. <span class="ib-brac qualifier-brac">(</span><span class="ib-content qualifier-content">when in negative sentences, singular countable nouns in partitive</span><span class="ib-brac qualifier-brac">)</span></i> ― <span class="e-translation"><b>There is no</b> cat on the table.</span>
                </div>
            </dd>
            <dd>
                <div class="h-usage-example">
                    <i class="Latn mention e-example" lang="fi">Pöydällä <b>on</b>/<b>ei ole</b> kissoja. <span class="ib-brac qualifier-brac">(</span><span class="ib-content qualifier-content">plural countable nouns in partitive in both positive and negative sentences</span><span class="ib-brac qualifier-brac">)</span></i> ― <span class="e-translation"><b>There are</b> (some) cats / <b>There are</b> no cats on the table.</span>
                </div>
            </dd>
            <dd>
                <div class="h-usage-example">
                    <i class="Latn mention e-example" lang="fi">Lattialla <b>on</b>/<b>ei ole</b> rahaa. <span class="ib-brac qualifier-brac">(</span><span class="ib-content qualifier-content">singular uncountable nouns in partitive in both positive and negative sentences</span><span class="ib-brac qualifier-brac">)</span></i> ― <span class="e-translation"><b>There is</b> (some) / <b>There is</b> no money on the floor.</span>
                </div>
            </dd>
        </dl></li>
    <li><span class="ib-brac">(</span><span class="ib-content"><a href="/wiki/Appendix:Glossary#intransitive" title="Appendix:Glossary">intransitive</a><span class="ib-comma">,</span> + genitive + 3rd person singular + passive present participle</span><span class="ib-brac">)</span> to <a href="/wiki/have_to" title="have to">have to</a> do something, <a href="/wiki/must" title="must">must</a> do something; <a href="/wiki/be" title="be">be</a> <a href="/wiki/obliged" title="obliged">obliged</a>/<a href="/wiki/forced" title="forced">forced</a> to do something
        <dl>
            <dd>
                <div class="h-usage-example">
                    <i class="Latn mention e-example" lang="fi">Minun <i>(gen.)</i> <b>on</b> nyt <a href="/wiki/ment%C3%A4v%C3%A4#Finnish" title="mentävä">mentävä</a>.</i> ― <span class="e-translation">I <b>have</b> to go now.</span>
                </div>
            </dd>
            <dd>
                <div class="h-usage-example">
                    <i class="Latn mention e-example" lang="fi">Minun <b>on</b> <a href="/wiki/palauttaa#Finnish" title="palauttaa">palautettava</a> <a href="/wiki/kirja#Finnish" title="kirja">kirja</a> <a href="/wiki/kirjasto#Finnish" title="kirjasto">kirjastoon</a> <a href="/wiki/perjantai#Finnish" title="perjantai">perjantaihin</a> <a href="/wiki/menness%C3%A4#Finnish" title="mennessä">mennessä</a>.</i> ― <span class="e-translation">I <b>have</b> to return the book to the library by Friday.</span>
                </div>
                <dl>
                    <dd>
                        that same in <a href="/wiki/passive_voice" title="passive voice">passive</a>: <i>nominative</i>/<i>accusative</i> + 3rd-pers. singular + <i>passive present participle, -tava/-tävä</i> = to have to be done, must be done.
                    </dd>
                </dl>
            </dd>
            <dd>
                <div class="h-usage-example">
                    <i class="Latn mention e-example" lang="fi">Kirja <i>(nom.)</i> <b>on</b> palautettava kirjastoon perjantaihin mennessä. <span class="ib-brac qualifier-brac">(</span><span class="ib-content qualifier-content">countable nouns in nominative</span><span class="ib-brac qualifier-brac">)</span></i> ― <span class="e-translation">The book <b>has to be</b> returned to the library by Friday.</span>
                </div>
            </dd>
            <dd>
                <div class="h-usage-example">
                    <i class="Latn mention e-example" lang="fi"><b>Onko</b> <a href="/wiki/sin%C3%A4#Finnish" title="sinä">sinut</a> <i>(acc.)</i> <a href="/wiki/hiljent%C3%A4%C3%A4#Finnish" title="hiljentää">hiljennettevä</a> <a href="/wiki/pakko#Finnish" title="pakko">pakolla</a>? <span class="ib-brac qualifier-brac">(</span><span class="ib-content qualifier-content">personal pronouns in accusative</span><span class="ib-brac qualifier-brac">)</span></i> ― <span class="e-translation">Do I have to make you shut your mouth?</span> (literally, “<span class="e-literally">Do you <b>have</b> to be quietened by force?</span>”)
                </div>
            </dd>
        </dl></li>
    <li><span class="ib-brac">(</span><span class="ib-content"><a href="/wiki/Appendix:Glossary#transitive" title="Appendix:Glossary">transitive</a></span><span class="ib-brac">)</span> to <a href="/wiki/play" title="play">play</a> a children's <a href="/wiki/game" title="game">game</a>
        <dl>
            <dd>
                <span class="nyms synonym"><span class="defdate">Synonym:</span> <span class="Latn" lang="fi"><a href="/wiki/leikki%C3%A4#Finnish" title="leikkiä">leikkiä</a></span></span>
            </dd>
        </dl>
        <ul>
            <li>
                <div class="citation-whole">
                    <span class="cited-source"><b>2013</b>, Tea Hiilloste (lyrics), “Halihippa”, performed by Tea:</span>
                    <dl>
                        <dd>
                            <div class="h-quotation">
                                <span class="Latn e-quotation" lang="fi">Sä ja mä <b>ollaan</b> halihippaa,<br>yks ja kaks, toinen meistä karkaa...</span>
                                <dl>
                                    <dd>
                                        <span class="e-translation">You and I are <b>playing</b> hug tag,<br>one and two, one of us runs away...</span>
                                    </dd>
                                </dl>
                            </div>
                        </dd>
                    </dl>
                </div></li>
        </ul></li>
</ol>